【裁判字號】    99,聲,234
【裁判日期】    990329
【裁判案由】    返還提存物
【裁判全文】
臺灣桃園地方法院民事裁定               99年度聲字第234號
聲  請  人  聯邦商業銀行股份有限公司
法定代理人  甲○○
代  理  人  丙○○
相  對  人  乙○○
上列當事人間聲請返還提存物事件，本院裁定如下：
    主  文
本院九十六年度存字第五○○號提存事件聲請人所提存之提存物
中央政府建設公債甲類第一期（95）面額新臺幣壹拾萬元，准予
返還。
    理  由
一、按有下列各款情形之一者，法院應依供擔保人之聲請，以裁
    定命返還其提存物或保證書：(3)訴訟終結後，供擔保人證明
    已定20日以上之期間，催告受擔保利益人行使權利而未行使
    ，或法院依供擔保人之聲請，通知受擔保利益人於一定期間
    內行使權利並向法院為行使權利之證明而未證明者；第104
    條之規定，於其他依法令供訴訟上之擔保者準用之，民事訴
    訟法第104 條第1 項第3 款、第106 條定有明文。
二、本件聲請意旨略以：聲請人前遵鈞院95年度裁全字第11900
    號民事假扣押裁定，而以鈞院96年度存字第500 號提存中央
    政府建設公債甲類第一期（95）面額新臺幣10萬元在案，茲
    因聲請人之本案請求業經臺灣臺北地方法院以96年度北簡字
    第39302 號判決確定，是本件業經訴訟終結。聲請人並於此
    訴訟終結後聲請鈞院以98年度聲字第384 號通知相對人於收
    受通知後20日內行使權利，而相對人於收受前開通知後，於
    所定期間屆滿仍未行使權利，爰依法聲請准予返還前開提存
    物等語。並據提出本院95年度裁全字第11900 號民事裁定、
    96年度存字第500 號提存書、本院民事執行處96年9 月20日
    桃院木執96年執柏字第2800號函暨分配表、臺灣臺北地方法
    院96年度北簡字第39302 號宣示判決筆錄暨民事判決確定證
    明書、本院98年5 月4 日桃院永民忠98年度聲字第384 號函
    各1 份為證（均為影本）。
三、經查，聲請人所主張之前開事實，除有其提出之上開書證可
    憑外，並經本院依職權調閱本院96年度存字第500 號、95年
    度裁全字第11900 號、96年度執全字第416 號卷宗查核屬實
    。次查，聲請人確於上開訴訟終結後，聲請本院以98年度聲
    字第384 號通知相對人於收受通知後20日內行使權利，此通
    知業於98年5 月23日送達相對人，亦經本院調閱上開卷宗核
    對所附通知之函文與送達證書無訛，足堪認定。再查，相對
    人於上開期間內並未行使權利之事實，則經本院依職權查詢
    無誤，有本院民事紀錄科查詢表2 紙及臺灣臺北地方法院99
    年3 月18日北院隆文查字第0990002279號覆函在卷足憑。揆
    諸首揭法律規定及說明，聲請人本件聲請，尚無不合，應予
    准許。
四、爰裁定如主文。
中    華    民    國    99    年    3     月    29    日
              民事第二庭    法  官  張震武
以上正本係照原本作成
如對本裁定抗告須於裁定送達後10日內向本院提出抗告狀，並繳
納抗告裁判費新臺幣1,000 元。
中    華    民    國    99    年    3     月    29    日
                            書記官  顏伯儒

司法院資訊處製作；財團法人民間司法改革基金會備份。
